【裁判字號】    95,交訴,111
【裁判日期】    951025
【裁判案由】    過失致死
【裁判全文】
臺灣彰化地方法院刑事判決             95年度交訴字第111號
公  訴  人  臺灣彰化地方法院檢察署檢察官
被      告  乙○○
上列被告因過失致死案件，經檢察官提起公訴（九十五年度偵字
第三八○六號），本院裁定依簡式審判程序判決如下：
    主    文
乙○○因過失致人於死，處有期徒刑柒月。緩刑貳年。
    事    實
一、乙○○於民國九十五年一月二十二日十五時五十分許，駕駛
    車牌號碼Ｌ八—四二九二號自小客車，沿彰化縣溪湖鎮○○
    路由南往北方向行駛，途經彰水路與該路四段四八二巷設有
    閃光黃燈號誌之交岔路口時，理應注意車輛行駛時，駕駛人
    應注意車前狀況，隨時採取必要之安全措施，並減速慢行。
    而依當時情形，又無不能注意之情事，竟疏於注意於此，貿
    然未減速慢行即直行通過上開交岔路口，適有巫喜多亦騎乘
    腳踏車沿彰水路四段四八二巷由東向西方向通過前揭交岔路
    口，乙○○見狀煞避皆已不及，遂直接撞擊巫喜多，使巫喜
    多人車倒地，而受有兩側股骨骨折之傷害，嗣經送醫後仍因
    多發性傷引發傷口感染，致敗血症而於九十五年三月三十一
    日不治死亡。
二、案經臺灣彰化地方法院檢察署檢察官據報相驗後自動檢舉偵
    查起訴。
    理    由
一、訊據被告乙○○對其於上揭時、地過失肇事，使被害人巫喜
    多因而傷重不治死亡之事實供承不諱，核與被害人家屬甲○
    ○於偵訊中指述之情節相符，並有彰化縣警察局道路交通事
    故調查報告表及現場圖、現場照片八幀、彰化縣警察局溪湖
    分局處理相驗案件初步調查報告暨報驗書、行政院衛生署彰
    化醫院診斷證明書等附卷可稽。另本件車禍被害人巫喜多確
    因本件車禍死亡，亦經臺灣彰化地方法院檢察署檢察官督同
    檢驗員相驗屬實，製有相驗筆錄、相驗屍體證明書、驗斷書
    在卷可憑。按車輛行駛時，駕駛人應注意車前狀況，隨時採
    取必要之安全措施，及閃光黃燈表示「警告」，車輛應減速
    接近，注意安全，小心通過，道路交通安全規則第九十四條
    第三項及道路交通標誌標線號誌設置規則第二百十一條第一
    項第一款各定有明文。被告駕車自應注意上述道路交通安全
    規定，且依當時路況，亦無不能注意之情事，詎被告竟疏未
    注意及此，貿然未減速慢行即通過彰化縣溪湖鎮○○路○○
    路四段四八二巷設有閃光黃燈之交岔路口，因而肇事致被害
    人傷重死亡，可證被告當時之駕車行為，顯有過失。再如上
    開檢察官相驗所見，被害人確因本件車禍而於送醫後不治死
    亡，則被告乙○○過失駕車肇事行為，與被害人之死亡結果
    間，應具有相當因果關係。綜上，本件事證明確，被告過失
    致死犯行已堪認定。
二、核被告乙○○所為，係犯刑法第二百七十六條第一項之過失
    致人於死罪。查刑法已於九十四年二月二日修正公布，並於
    被告行為後，自九十五年七月一日起生效施行，經依現行刑
    法第二條第一項之規定，就與被告罪刑有關之主刑罰金刑等
    情形，綜其全部罪刑之結果而為比較之結果（詳見附表所示
    ），有關刑法修正之相關規定部分，應適用被告行為時（即
    修正前）之規定，合予敘明。爰審酌被告尚無不良素行、犯
    後態度、過失程度及其肇事後已與被害人家屬達成民事和解
    等一切情狀，量處如主文所示之刑。另修正後刑法關於緩刑
    要件及義務之規定固有變更，惟非屬行為可罰性之變更，若
    欲諭知緩刑，自應依裁判時法即修正後之規定諭知，合先敘
    明。是以本院審酌被告前未曾受有期徒刑以上刑之宣告，有
    臺灣彰化地方法院檢察署刑案資料查註紀錄表及臺灣高等法
    院被告前案紀錄表各一份在卷足憑，其偶因過失罹犯本罪，
    且犯後復知悔悟，並迅即賠償被害人家屬，經受此科刑教訓
    之後，當益知戒慎而無再犯之虞等情，認本件被告所宣告之
    刑，以暫不執行為適當，爰依修正後刑法第七十四條第一項
    第一款諭知緩刑二年，以勵自新。
據上論斷，應依刑事訴訟法第二百七十三條之一第一項、第二百
九十九條第一項前段，刑法第二條第一項前段、第二百七十六條
第一項、第七十四條第一項第一款，罰金罰鍰提高標準條例第一
條前段，判決如主文。
本案經檢察官劉世豪到庭執行職務。
中    華    民    國    95    年    10    月    25    日
                        臺灣彰化地方法院刑事第一庭
                                      法  官    紀佳良
以上正本證明與原本無異。
如不服本判決，應自判決送達之日起十日內，向本院提起上訴（
應附繕本）。
告訴人或被害人對於判決如有不服具備理由請求檢察官上訴者，
其上訴期間之計算係以檢察官收受判決正本之日期為準。
中    華    民    國    95    年    10    月    25    日
                                      書記官    廖建興
附錄本案論罪科刑法條全文：
刑法第二百七十六條第一項：
因過失致人於死者，處二年以下有期徒刑、拘役或二千元以下罰
金。
附  表：（刑法修正前、後與被告罪刑有關規定之比較）
一、刑法第二百七十六條第一項之條文並未修正（至有關被告行
    為後，於九十五年六月十四日增訂，並自同年七月一日起生
    效施行之刑法施行法第一條之一之規定，就其所定罰金數額
    提高之倍數，與被告行為時之罰金罰鍰提高標準條例所定罰
    金數額得提高之最高倍數相同）。
二、(一)修正事項：主刑之罰金刑。
    (二)修正前刑法第三十三條第五款：「罰金：（銀元）一元以
      上。」
    (三)修正後刑法第三十三條第五款：「罰金：新臺幣一千元以
      上，以百元計算之。」
    (四)比較結果：修正後之規定並非有利於被告。
三、結論：綜上所述，依現行刑法第二條第一項：「行為後法律
    有變更者，適用行為時之法律。但行為後之法律有利於行為
    人者，適用最有利於行為人之法律。」之從舊從輕規定，因
    修正後刑法對被告並非有利，故仍應依刑法第二條第一項前
    段之規定，有關刑法修正之相關規定部分，仍應適用被告行
    為時之規定。


司法院資訊處製作；財團法人民間司法改革基金會備份。
